fr: Type de commande de ventilation: Ventilation active; Fentes réglables; Assisté par ventilateur; Fentes fixes; Aucune fente; Ventilation passive; Bouchons d’aération amovibles; Autre
el: Τύπος ελέγχου αερισμού: Ενεργός εξαερισμός; Ρυθμιζόμενοι αεραγωγοί; Με υποβοήθηση ανεμιστήρα; Σταθεροί αεραγωγοί; Χωρίς αεραγωγούς; Παθητικός εξαερισμός; Αφαιρούμενα πώματα αεραγωγών; Άλλο
hr-HR: Vrsta kontrole ventilacije: Aktivna ventilacija; Prilagodljivi otvori; Uz pomoć ventilatora; Fiksni otvori; Bez otvora; Pasivna ventilacija; Uklonjivi čepovi za otvore; Ostalo
ru: Тип управления вентиляцией: Активная вентиляция; Регулируемые вентиляционные отверстия; С вентилятором; Неподвижные вентиляционные отверстия; Без вентиляционных отверстий; Пассивная вентиляция; Съемные заглушки вентиляции; Другое
da: Type af ventilationsstyring: Aktiv ventilation; Justerbare ventiler; Ventilatorassisteret; Faste ventiler; Ingen ventiler; Passiv ventilation; Aftagelige ventilpropper; Andet
sl-SI: Vrsta nadzora prezračevanja: Aktivno prezračevanje; Prilagodljive odprtine; S pomočjo ventilatorja; Fiksne odprtine; Brez odprtin; Pasivno prezračevanje; Odstranljivi čepi za prezračevanje; Drugo
bg-BG: Тип управление на вентилацията: Активна вентилация; Регулируеми вентилационни отвори; С вентилатор; Фиксирани вентилационни отвори; Без вентилационни отвори; Пасивна вентилация; Свалящи се вентилационни тапи; Друго
nl: Type luchtstroomregeling: Actieve ventilatie; Verstelbare ventilatieopeningen; Met ventilatorondersteuning; Vaste ventilatieopeningen; Geen ventilatieopeningen; Passieve ventilatie; Verwijderbare ventilatiepluggen; Overige
zh-CN: 通风控制类型: 主动通风; 可调通风口; 风扇辅助; 固定通风口; 无通风口; 被动通风; 可拆卸通风塞; 其他
it: Tipo di controllo della ventilazione: Ventilazione attiva; Prese d'aria regolabili; Assistita da ventola; Prese d'aria fisse; Nessuna presa d'aria; Ventilazione passiva; Tappi per prese d'aria rimovibili; Altro
en: Ventilation control type: Active ventilation; Adjustable vents; Fan-assisted; Fixed vents; No vents; Passive ventilation; Removable vent plugs; Other
hu: Szellőző vezérlő típusa: Aktív szellőzés; Állítható szellőzők; Ventilátoros rásegítésű; Fix szellőzők; Nincsenek szellőzők; Passzív szellőzés; Kivehető szellőződugók; Egyéb
pt-BR: Tipo de controle da ventilação: Ventilação ativa; Respiros ajustáveis; Assistido por ventilador; Respiros fixos; Sem respiros; Ventilação passiva; Tampões de respiro removíveis; Outro
ro-RO: Tip de control al ventilației: Ventilație activă; Guri de ventilație reglabile; Asistat de ventilator; Guri de ventilație fixe; Fără guri de ventilație; Ventilație pasivă; Dopuri de ventilație detașabile; Altele
vi: Loại điều khiển thông gió: Thông gió chủ động; Lỗ thông hơi có thể điều chỉnh; Hỗ trợ bằng quạt; Lỗ thông hơi cố định; Không có lỗ thông hơi; Thông gió thụ động; Nắp bịt lỗ thông hơi tháo rời được; Khác
fi: Ilmanvaihdon hallinnan tyyppi: Aktiivinen ilmanvaihto; Säädettävät tuuletusaukot; Tuuletinavusteinen; Kiinteät tuuletusaukot; Ei tuuletusaukkoja; Passiivinen ilmanvaihto; Irrotettavat tuuletustulpat; Muu
sk-SK: Typ riadenia ventilácie: Aktívne vetranie; Nastaviteľné vetracie otvory; S podporou ventilátora; Pevné vetracie otvory; Bez vetracích otvorov; Pasívne vetranie; Odnímateľné zátky vetracích otvorov; Iné
th: ประเภทการควบคุมการระบายอากาศ: ระบายอากาศแบบแอคทีฟ; ช่องระบายอากาศแบบปรับได้; ใช้พัดลมช่วย; ช่องระบายอากาศแบบตายตัว; ไม่มีช่องระบายอากาศ; ระบายอากาศแบบพาสซีฟ; จุกระบายอากาศแบบถอดได้; อื่นๆ
nb: Kontrolltype for ventilasjon: Aktiv ventilasjon; Justerbare ventiler; Vifteassistert; Faste ventiler; Ingen ventiler; Passiv ventilasjon; Avtakbare ventilplugger; Annet
pt-PT: Tipo de controlo da ventilação: Ventilação ativa; Aberturas de ventilação ajustáveis; Com ventoinha; Aberturas de ventilação fixas; Sem aberturas de ventilação; Ventilação passiva; Tampões de ventilação amovíveis; Outro
ko: 환기 제어 유형: 능동 통풍; 조절식 통풍구; 팬 지원; 고정식 통풍구; 통풍구 없음; 수동 통풍; 분리형 통풍 플러그; 기타
cs: Typ ovládání ventilace: Aktivní větrání; Nastavitelné průduchy; S podporou ventilátoru; Pevné průduchy; Bez průduchů; Pasivní větrání; Odnímatelné zátky průduchů; Jiné
sv: Styrningstyp för ventilation: Aktiv ventilation; Justerbara ventiler; Fläktassisterad; Fasta ventiler; Inga ventiler; Passiv ventilation; Löstagbara ventilpluggar; Övrigt
de: Belüftungssteuerung: Aktive Belüftung; Verstellbare Lüftungsöffnungen; Ventilatorgestützt; Feste Lüftungsöffnungen; Keine Lüftungsöffnungen; Passive Belüftung; Herausnehmbare Lüftungsstopfen; Sonstiges
zh-TW: 通風控制類型: 主動通風; 可調式通風口; 風扇輔助; 固定式通風口; 無通風口; 被動通風; 可拆卸通風口塞; 其他
lt-LT: Ventiliacijos valdymo tipas: Aktyvi ventiliacija; Reguliuojamos ventiliacijos angos; Su ventiliatoriumi; Fiksuotos ventiliacijos angos; Be ventiliacijos angų; Pasyvi ventiliacija; Išimami ventiliacijos angų kamščiai; Kita
ja: 換気制御タイプ: アクティブベンチレーション; 調整可能ベンチレーション; ファンアシスト; 固定ベンチレーション; ベンチレーションなし; パッシブベンチレーション; 取り外し可能ベントプラグ; その他
tr: Havalandırma kontrol tipi: Aktif havalandırma; Ayarlanabilir havalandırmalar; Fan destekli; Sabit havalandırmalar; Havalandırma yok; Pasif havalandırma; Çıkarılabilir havalandırma tapaları; Diğer
es: Tipo de control de ventilación: Ventilación activa; Respiraderos ajustables; Asistido por ventilador; Respiraderos fijos; Sin respiraderos; Ventilación pasiva; Tapones de respiraderos extraíbles; Otro
pl: Typ sterowania wentylatorem: Aktywna wentylacja; Regulowane otwory wentylacyjne; Ze wspomaganiem wentylatorem; Stałe otwory wentylacyjne; Brak otworów wentylacyjnych; Wentylacja pasywna; Wyjmowane zaślepki wentylacyjne; Inne